

IRINA GUERY

Développeur d'applications web

COORDONNÉES

93100, Montreuil

+336 31 79 92 04

guery.ira@gmail.com

Française

https://github.com/Webira https://www.linkedin.com/in/platonirin a-query/

COMPÉTENCES

• **Développement**: C#, ASP.NET; SPRING Boot; LARAVEL, SYMFONY; HTML, CSS, Bootstrap, JS, ReactJS

• Intelligence Artificielle: Chat GPT, WIX Studio, gamma.app

• BDD: requêtes SQL, MySQL

• **Gestion**: Méthode V, Agile (SCRUM)

• Editeurs: VSC, IntelliJ IDEA, PhpStorm, Visual Studio

 Services web: GitHub, Postman, Discord, Microsoft Azure(DevOps)

• Virtualisation : VMware Player

• Comptabilité, Fiscalité

BÉNÉVOLAT

• Développeur WEB et Trésorière : Ass. «Musica Noue», 2024, 2017-2021

Développeur WEB : Association
 «En mode bilingue», 2022

LANGUES

Français - Courant Anglais - Opérationnel Russe - Langue maternelle

CENTRES D'INTÉRÊT

• Effectuer des activités associatives

• Chanter « Chants du monde » : 7 ans

• Pratiquer « Vinyasa Yoga » : 3 ans

• Passionner pour la photographie

PROFIL « Portfolio-CV » : https://portfolio-cv-five.vercel.app/

Doté d'un grand sens de l'organisation, analyste, autonome et curieuse, je suis passionnée par le développement Web (backend) et possède une bonne expérience en tant que Comptable. J'ai réalisé des projets web et confirmé ma Licence (RNCP niveau 6) en informatique. Je souhaite participer à vos projets innovants, rejoindre une organisation à laquelle je pourrais apporter mon véritable esprit d'équipe.

FORMATION

Développeur C#, 11/2024 - 12/2024 OpenClassrooms - Paris - Certificat de réussite

Développeur .NET, 04/2024 - 07/2024 IB CEGOS - Paris - Certificat POEC

Concepteur Développeur d'applications, 10/2022 - 07/2023

DORANCO - Paris - Licence (RNCP niveau 6)

Administrateur de bases de données, 03-05/2022, DORANCO - Paris

Technicienne Support de Proximité Informatique, 10-12/2021

Assistant De Gestion, Comptable, 05/2016 - 11/2016

CNAM - Paris - DUT (RNCP niveau 5)

Finance et Assurances, 09/1995 - 07/1998

Académie Des Etudes Économiques - Chisinau, Moldavie - Licence

EXPÉRIENCE

Développeur C#, 12/2024

OpenClassrooms, développer le projet : Gestion de compte bancaire Lien : https://github.com/Webira/projet-Gestionnaire-compte-bancaire

Développeuse Web, 09/2024 - 10/2024 Association Musica Noue. Concevoir et développer un site internet avec WIX Studio.

Concepteur-Développeur Web Full stack, 05/2023 - 07/2023

Association Meza - Paris - Stage

Lien GitHub : https://github.com/Webira/Blog_Laravel

 Concevoir et développer une API REST, appliquer l'autorisation et l'authentification avec Framework (PHP) Laravel 8 (MVC) et MySQL Optimiser SEO, technique marketing: Benchmark. Agile (SCRUM)

Concepteur-Développeur Web Full stack, 04/2023 - 05/2023

SAS Kebtechs - Paris - Stage

Lien Back-end: https://github.com/Webira/Professor management BE2
Lien Front-end: https://github.com/Webira/Professor management FE2

- Concevoir une API Rest Desktop une gestion des utilisateurs
- Organiser le déroulement du projet "méthode en V" ; GitHub
- Developer Full-stack: Framework Spring Boot (JAVA), Security tokens, Bdd MySQL, React JS; Installer Axios - client HTTP

Développeuse Web Full stack, 09/2021 - 01/2022

Association « En mode bilingue » - Vincennes – Stage

Lien GitHub : https://github.com/Webira/Projet-Ecole-bilingue

Travailler en mode Agile (SCRUM); Optimiser le SEO avec « MozPro ».
 Concevoir et développer Full-stack une API REST - une "Plateforme d'inscription" avec Framework (PHP) - Symfony 4, Twig; MySQL.

Expériences supplémentaires

• Comptable, 08/2010 - 09/2020 - Ils de France. Gérer plusieurs dossiers